dictionaries/gl_ES/index.dic
SFX 201 ar uei/101,110 gar . is:pretérito P1 [ + acusativo P3 tras ditongo decrecente / + enclítico monosílabo]
SFX 201 uar uei/101,110 [^g]uar . is:pretérito P1 [ + enclítico monosílabo]
SFX 201 ar ou/101,114 ar . is:pretérito P3 [ + enclítico monosílabo]
SFX 201 ar émos/666,100,116,117 [^g]uar . is:subxuntivo presente P4 + enclítico
SFX 202 ar es/666,100,112,113 [^g]uar . is:subxuntivo presente P2 + enclítico
SFX 205 ar ou/101,110 ar . is:presente P1 [ + acusativo P3 tras ditongo decrecente / + enclítico monosílabo]
SFX 205 ar eu/101,114 dar . is:pretérito P3 [ + acusativo P3 tras ditongo decrecente / + enclítico monosílabo]
SFX 205 ar éra/666,100,110,111,114,115 dar . is:antepretérito P1 / P3 + enclítico
SFX 205 ar ivésen/666,100,114,115 tar . is:subxuntivo pretérito P6 + enclítico
SFX 221 r do/10,15 ar . is:participio
SFX 231 r do/10,15 ar . is:participio
SFX 251 r do/10,15 ar . is:participio
SFX 251 ar ou/101,114,115 ar . is:pretérito P3 [ + enclítico monosílabo]
SFX 252 ar a/666,100,114,115 ar . is:presente P3 + enclítico
SFX 271 ar ába/666,104,105 ar . is:copretérito P3 + enclítico
SFX 271 ar ou/104 ar . is:pretérito P3 [ + enclítico monosílabo]
SFX 271 ar ára/666,104,105 ar . is:antepretérito P3 + enclítico
SFX 271 0 a/666,104 ar . is:futuro P3 + enclítico monosílabo
SFX 271 0 ía/104,105 ar . is:pospretérito P3 [ + enclítico]
SFX 271 ar áse/666,104,105 ar . is:subxuntivo pretérito P3 + enclítico
SFX 271 ar áren/666,104,105 ar . is:infinitivo P6 + enclítico
SFX 272 ar an/666,104,105 ar . is:presente P6 + enclítico
SFX 272 car que/666,104,105 car . is:subxuntivo presente P3 + enclítico
SFX 272 zar ce/666,104,105 zar . is:subxuntivo presente P3 + enclítico
SFX 272 ar e/666,104,105 [^g]uar . is:subxuntivo presente P3 + enclítico
SFX 272 car quen/666,104,105 car . is:subxuntivo presente P6 + enclítico
SFX 272 ar en/666,104,105 [^g]uar . is:subxuntivo presente P6 + enclítico
SFX 281 r do/10,15 ar . is:participio
SFX 310 er ído/10,15 [ao]er . is:participio
SFX 310 0 iámos/666,100,116,117 er . is:pospretérito P4 + enclítico
SFX 312 er eu/101,114 er . is: pretérito P3 [ + acusativo P3 tras ditongo decrecente / + enclítico monosílabo]
SFX 315 cer zas/666,100,112,113 cer . is:subxuntivo presente P2 + enclítico
SFX 320 acer eito/10,15 facer . is:participio
SFX 320 er isto/10,15 ver . is:participio
SFX 322 cer i/100,101,114 facer . is:presente P3 [ + acusativo P3 tras ditongo decrecente / enclítico monosílabo]
SFX 324 er eu/101,114 valer . is:pretérito P3 [ + acusativo P3 tras ditongo decrecente / enclítico monosílabo]
SFX 324 r i/101,114 for . is:pretérito P3 [ + acusativo P3 tras ditongo decrecente / enclítico monosílabo]
SFX 324 or óra/666,100,110,111,114,115 or . is:antepretérito P1 / P3 + enclítico
SFX 330 er ádes/666,100,118,119 er . is:copretérito P5 + enclítico
SFX 332 cer i/101,114 facer . is:presente P3 [ + acusativo P3 tras ditongo decrecente / enclítico monosílabo]
SFX 351 r ónde/666,100,118,119 or . is:imperativo P5 + enclítico
SFX 360 er eu/101,114 er . is: pretérito P3 [ + acusativo P3 tras ditongo decrecente / + enclítico monosílabo]
SFX 362 er eu/101,114 er . is: pretérito P3 [ + acusativo P3 tras ditongo decrecente / + enclítico monosílabo]
SFX 362 er éres/666,100,112,113 er . is: infinitivo / subxuntivo futuro P2 + enclítico
SFX 364 er ido/10,15 er . is:participio
SFX 420 acer eito/10,15 facer . is:participio
SFX 420 er isto/10,15 ver . is:participio
SFX 464 er ido/10,15 er . is:participio
SFX 470 er ían/104,105 er . is:copretérito P6 + enclítico
SFX 470 0 ían/122,123,104,105 er . is:pospretérito P6 [ + enclítico]
SFX 470 er éran/666,104,105 er . is: antepretérito P6 + enclítico
SFX 471 er e/666,104,105 er . is:presente P3 + enclítico
SFX 471 quer ca/666,120,121,104,105 quer . is:subxuntivo presente P3 + enclítico
SFX 471 guer gan/666,104,105 guer . is:subxuntivo presente P6 + enclítico
SFX 520 er ido/10,15 [^cñavs]er . is:participio
SFX 520 er ído/10,15 aer . is:participio
SFX 562 er ido/10,15 er . is:participio
SFX 600 0 ei/101,110 ir . is:futuro P1 [ + acusativo P3 tras ditongo decrecente / enclítico monosílabo]
SFX 600 ir ísedes/100,118,119 ir . is:subxuntivo pretérito P5 [ + enclítico]
SFX 605 unir únen/100,114,115 unir . is:presente P6 + enclítico
SFX 613 ír irádes/666,100,118,119 ír . is:antepretérito P5 + enclítico
SFX 615 guir gan/666,100,114,115 guir . is:subxuntivo presente P6 + enclítico
SFX 630 r do/10,15 ir . is:participio
SFX 632 r i/101,114 r . is:pretérito P3 [ + acusativo P3 tras ditongo decrecente / enclítico monosílabo]
SFX 632 or óron/666,100,114,115 r . is:pretérito P6 + enclítico
SFX 637 icir ito/10,14 cir . is:partiticipio
SFX 639 er éron/666,100,114,115 r . is:pretérito P6 + enclítico
SFX 640 r rei/101,110 ir . is:futuro P1 [ + acusativo P3 tras ditongo decrecente / enclítico monosílabo]
SFX 644 er éses/666,100,112,113 r . is:subxuntivo pretérito P2 + enclítico
SFX 650 0 ei/101,110 ir . is:futuro P1 [ + acusativo P3 tras ditongo decrecente / enclítico monosílabo]
SFX 656 ir ido/10,15 ir . is:participio
SFX 657 er ése/666,100,114,115 r . is:subxuntivo pretérito P3 + enclítico
SFX 658 ir ido/10,15 ir . is:participio
SFX 658 0 ei/101,110 ir . is:futuro P1 [ + acusativo P3 tras ditongo decrecente / enclítico monosílabo]
SFX 730 r do/10,15 ir . is:participio
SFX 737 icir ito/10,14 cir . is:partiticipio
SFX 740 ir ido/10,15 ir . is:participio
SFX 756 ir ido/10,15 ir . is:participio
SFX 800 ir ido/10,15 ir . is:participio
SFX 830 r do/10,15 ir . is:participio
SFX 837 icir ito/10,14 cir . is:partiticipio
SFX 850 ir ido/10,15 ir . is:participio
SFX 856 ir ido/10,15 ir . is:participio
